【裁判字號】    97,上訴,1311
【裁判日期】    971204
【裁判案由】    毒品危害防制條例
【裁判全文】
臺灣高等法院臺南分院刑事判決        97年度上訴字第1311號
上  訴  人
即  被  告  甲○○
上列上訴人因毒品危害防制條例案件，不服臺灣臺南地方法院97
年度訴字第1733號中華民國97年10月31日第一審判決（起訴案號
：臺灣臺南地方法院檢察署97年度毒偵字第2168號），提起上訴
，本院判決如下：
    主  文
上訴駁回。
    理  由
一、按上訴書狀應敘述具體理由；上訴書狀未敘述上訴理由者，
    應於上訴期間屆滿後20日內補提理由書於原審法院，刑事訴
    訟法第361條第2項、第3項前段定有明文。而第二審法院認
    為上訴書狀未敘述理由，應以判決駁回之。但其情形可以補
    正而未經原審法院命其補正者，審判長應定期間先命補正，
    此觀同法第367條規定甚明。又所謂具體理由，必係依據卷
    內既有訴訟資料或提出新事證，指摘或表明第一審判決有何
    採證認事、用法或量刑等足以影響判決本旨之不當或違法，
    而構成應予撤銷之具體事由，始克當之（例如：依憑證據法
    則具體指出所採證據何以不具證據能力，或依憑卷證資料，
    明確指出所為證據證明力之判斷如何違背經驗、論理法則）
    ；倘僅泛言原判決認定事實錯誤、違背法令、量刑失之過重
    或輕縱，而未依上揭意旨指出具體事由，或形式上雖已指出
    具體事由，然該事由縱使屬實，亦不足以認為原判決有何不
    當或違法者（例如：對不具有調查必要性之證據，法院未依
    聲請調查亦未說明理由，或援用證據不當，但除去該證據仍
    應為同一事實之認定），皆難謂係具體理由（最高法院97年
    度台上字第892號判決意旨參照，參見97年4月司法院公報第
    214頁）。
二、經查，原判決認上訴人即被告甲○○於民國（下同）97年7
    月16日採尿前2、3日之某時，在臺南巿大同路一段329巷11
    號其住處，以將安非他命放入玻璃球再燒烤吸用其煙之方式
    施用第二級毒品安非他命1次；另於同年7月15日凌晨1時許
    ，在同上其住處以注射方式施用第一級毒品海洛因1次，嗣
    於97年7月16日上午10時20分許，因另案至臺灣臺南地方法
    院檢察署接受97年度毒偵字第1386號偵查之訊問，經被告同
    意當庭採集其尿送驗，檢出「安非他命陽性反應」及「嗎啡
    陽性反應」等情，已經被告於原審偵查及審理時坦承不諱，
    復有臺灣臺南地方法院檢察署採尿交辦單、臺灣檢驗科技股
    份有限公司97年7月30日出具之濫用藥物尿液檢驗報告各乙
    紙在卷可佐（參見原審卷第37頁，偵查卷第5至10頁），因
    認被告確有施用第一級、第二級毒品之犯行。又被告於92年
    間因施用毒品案件，經裁定送觀察、勒戒，嗣經臺灣臺南地
    方法院以93年度毒聲字第754號裁定施以強制戒治，於94年5
    月12日執行完畢。另被告於86年間因違反麻醉藥品管理條例
    案件，經法院判處有期徒刑6年確定，於86年12月19日入監
    執行至90年8月17日假釋出獄，於假釋期間再有上開犯行，
    經撤銷假釋執行殘刑，於96年7月16日執行完畢之事實，有
    臺灣高等法院被告前案紀錄表在卷可憑，其於有期徒刑之執
    行完畢後5年以內，故意再犯本案有期徒刑以上之施用第一
    級、第二級毒品罪，為累犯，應依法加重其刑等情，已詳述
    所憑證據與認定之理由，因而論處被告施用第一級毒品（累
    犯）處有期徒刑10月、施用第二級毒品（累犯）處有期徒刑
    5月，應執行有期徒刑1年，並審酌被告前因施用毒品行為經
    送觀察勒戒及強制戒治後，猶未革除惡習，再犯本案施用第
    一級、第二級毒品罪，顯見其意志力甚為簿弱，迄未能戒除
    毒癮，惟念其施用毒品所生危害，本質上乃屬自我戕害身心
    健康之行為，對他人尚無危害，及其犯後坦承犯行，態度良
    好等一切情狀，就被告施用第一級毒品（累犯）量處有期徒
    刑10月、施用第二級毒品（累犯）量處有期徒刑5月，並定
    應執行有期徒刑1年。本院經核，原判決並無違誤，所為量
    刑亦屬允當。被告上訴理由係以其已後悔再為本案犯行，其
    於本案未被發現前之96年12月24日起，已自行前往成大醫院
    接受毒品替代療法，以期戒除毒癮，其戒除惡息之意願極高
    ，請予以自新機會，從輕量處等語。然查依被告之上訴狀所
    載理由，僅以犯後深具悔悟且已改過為由，請給予自新機會
    云云，但並未具體指摘原判決於認定事實、適用法律及量刑
    等項有何違法或不當，且查施用第一級毒品之法定刑為「6
    月以上5年以下」、施用第二級毒品之法定刑為「2月以上3
    年以下」，而被告曾有麻醉藥品管理條例、施用毒品等前科
    ，且係累犯，原判決分別量處有期徒刑8月、5月，定應執行
    刑為有期徒刑1年，已屬從輕量刑。另被告上訴理由所稱其
    於96年12月24日起已自行前往成大醫院接受毒品替代療法，
    以期戒除毒癮，其戒除惡息之意願極高云云。但查被告竟於
    97年7月中旬再為本案施用第一級、第二級毒品之犯行，尚
    難認被告上開所辯為可採。依上開說明，本件上訴顯不合法
    律上程式，應予駁回，並不經言詞辯論為之。
據上論斷，應依刑事訴訟法第367條前段、第372條，判決如主文
。
中    華    民    國    97    年    12    月    4     日
                  刑事第一庭    審判長法  官  黃崑宗
                                      法  官  夏金郎
                                      法  官  王明宏
以上正本證明與原本無異。
對施用第一級毒品部分如不服本判決應於收受送達後10日內向本
院提出上訴書狀，其未敘述上訴理由者，並得於提起上訴後10日
內向本院補提理由書（均須按他造當事人之人數附繕本）「切勿
逕送上級法院」。
其餘不得上訴。
                                      書記官  黃全忠
中    華    民    國    97    年    12    月    5     日
附錄本判決論罪科刑法條：
毒品危害防制條例第10條：
施用第一級毒品者，處6月以上5年以下有期徒刑。
施用第二級毒品者，處3年以下有期徒刑。


司法院資訊處製作；財團法人民間司法改革基金會備份。
